Inventaris van het archief van het Ministerie van Waterstaat, Handel en Nijverheid, 1877-1905: Afdeling (Generaal) Secretariaat, 1877-1905 en Afdeling Comptabiliteit, 1885-1905
Nationaal Archief, Den Haag
Ministerie van Waterstaat, Handel en Nijverheid: Secretariaat
WHN / Secretariaat
1877-1905
W26605
5.80 meter; 125 inventarisnummers.
Normale geschreven, getypte en gedrukte documenten, geen bijzondere handschriften.
Nationaal Archief, Den Haag
Het archief, dat op onderwerp is geordend, bevat vooral stukken over de organisatie en de apparaatszorg van het departement, naast een reeks toegangen in de vorm van indices en klappers.
Archiefvorming
Geschiedenis van de archiefvormer
De afdelingen (Generaal) Secretariaat en Comptabiliteit
Bij de instelling van het ministerie van Waterstaat, Handel en Nijverheid werd de afdeling Generaal Secretariaat belast met de organisatorische, financiële, personele en materiële aangelegenheden van het ministerie. De belangrijkste taken van de afdeling waren de behandeling van post- en archiefzaken; personeels- en salarisaangelegenheden voor het personeel van het ministerie zelf; huishouding van het ministerie; zorg voor de bibliotheek; zorg voor het drukwerk; samenstelling van de begroting en jaarlijkse rekeningen en verslagen wegens staatsuitgaven; beheer en verantwoording van zegel-, leges- en registratierechten; boekhouding, beschikbaarstellen en afzonderen van fondsen, af- en overschrijving; betaalbaarstellingen en alles wat daarmee samenhangt; ontvangst, registratie en onderzoek van de vorderingen ten laste van Hoofdstuk IX van de Staatsbegroting; opstellen van de financiële spoorwegstatistiek; het verlenen van medewerking aan andere afdelingen bij comptabele aangelegenheden en behandeling van zaken die niet tot het werkterrein van een andere afdeling horen. De ontvangst van de ingekomen stukken en verzending ervan naar de afdelingen, alsmede de behandeling van aangelegenheden van geheime aard, protocollaire aangelegenheden en -na 1900- de zorg voor het personeel van het departement behoorden tot de kabinetsaangelegenheden en werden apart behandeld en gearchiveerd (zie de inventaris op pagina 49).
In 1885 vond een reorganisatie plaats waarbij het Generaal Secretariaat werd omgezet in de afdeling Comptabiliteit. Voor de nietcomptabele aangelegenheden werd de nieuwe afdeling Secretariaat ingesteld. Deze laatste afdeling kreeg drie onderafdelingen:
Kabinet van de minister
Secretarie
Zegel, Registratie en Leges
De kabinetsaangelegenheden werden door onderafdeling A behartigd. Onderafdeling C was belast met het beheer en verantwoording van de zegel-, leges- en registratiegelden, het verzenden van stukken die aan deze rechten werden onderworpen en het bijhouden van het repertoire. De overige secretariaatstaken gingen over naar onderafdeling B. Met deze reorganisatie werden de comptabele aangelegenheden van het ministerie bij één afdeling geconcentreerd, terwijl vóór 1885 elke afdeling afzonderlijk de eigen comptabele werkzaamheden verrichtte. In 1898 werd een tweede reorganisatie doorgevoerd. Aan de afdeling Secretariaat werd een onderafdeling D Secretarie en Expeditie toegevoegd, belast met het overschrijven van uitgaande stukken en de verzending ervan, voor zover dit niet door onderafdeling C geschiedde. Deze taken werden van onderafdeling B overgenomen.
In 1900 ging de zorg voor het personeel van het ministerie van de afdeling Secretariaat, onderafdeling B over naar het Kabinet. In 1902 werden de onderafdelingen C en D samengevoegd tot een nieuwe onderafdeling C.
Departementale organisatie in hoofdlijnen
Departementale organisatie 7 november 1877 – 31 december 1877
Departementale organisatie 1 januari 1878 – 31 augustus 1888
Departementale organisatie 1 september 1888 – 30 september 1900
Departementale organisatie 1 oktober 1900 – 30 juni 1906
Afdelingsorganisatie naar beleidsterrein
Kabinet, secretariaat en comptabiliteit
1.
Zie nummer toegang 2.04.04: Inventaris van het archief van de 1e Afdeling, Algemene Zaken en Comptabiliteit, van het Ministerie van Binnenlandse Zaken 1850-1877.
2.
Zie nummer toegang 2.04.22: Inventaris van het archief van de 11e Afdeling Spoorwegen en de daarbij behorende archieven van het Ministerie van Binnenlandse Zaken, 1861-1877. In dit archief zijn ook de stukken van de afdeling Spoorwegen van het ministerie van Waterstaat, Handel en Nijverheid over de periode 7 november-31 december 1877 opgenomen.
3.
Zie nummer toegang 2.16.60.03: inventaris van het archief van de Afdeling (Generaal) Secretariaat 1877-1905 en van de Afdeling Comptabiliteit 1885-1905 van het Ministerie van Waterstaat, Handel en Nijverheid 1877-1905. Zie nummer toegang 2.16.60.01: inventaris van het archief van het Kabinet van de minister van Waterstaat, Handel en Nijverheid (Secretariaat A) 1877-1905. De archieven lopen tot en met 31 december 1905. Voor de stukken vanaf 1 januari 1906 zie 5.
4.
Zie 3. Het archief loopt tot en met 31 december 1905: voor de stukken vanaf 1 januari 1906 zie 6.
5.
Zie nummer toegang 2.16.24: Plaatsingslijst van het archief van de Afdeling Generaal Secretariaat van het Ministerie van Waterstaat, 1906-1926. Plaatsingslijst van het archief van het Kabinet van de Minister van Waterstaat, 1906-1945. De archieven beginnen op 1 januari 1906.
6.
Zie nummer toegang 2.16.24: Plaatsingslijst van het archief van de Afdeling Comptabiliteit van het Ministerie van Waterstaat, 1906-1945. Het archief begint op 1 januari 1906.
Geschiedenis van het archiefbeheer
De archieven zijn in gedeelten door het ministerie van Verkeer en Waterstaat aan de Tweede Afdeling van het Algemeen Rijksarchief overgedragen. In 1952 werd het gedeelte over de jaren 1877-1899 en in 1978 het gedeelte over de jaren 1900-1905 ontvangen. In 1979 werd nog een aanvulling ontvangen over de jaren 1878-1899.
Archief Tweede Afdeling Algemeen Rijksarchief (ARA-II), correspondentie 1952 D 306, 1978 D 9.4/45, 1979 D 9.264.
De totale overdracht bedroeg 32 m'.
De verwerving van het archief
Overbrenging van een overheidsarchief
Inhoud en structuur van het archief
2.16
Inhoud
AANWIJZINGEN VOOR HET ARCHIEFONDERZOEK
De weinige stukken die nog aanwezig zijn van de oorspronkelijke archieven van de afdelingen (Generaal) Secretariaat en Comptabiliteit zijn naar onderwerp dan wel per zaak beschreven. De eigentijdse indices en klappers zijn daarom niet meer bruikbaar als toegang op de nog aanwezige stukken. Wel is het mogelijk om aan de hand van de eigentijdse toegangen vast te stellen of en in hoeverre er in het verleden over bepaalde onderwerpen of zaken stukken zijn ontvangen of opgemaakt. De indices geven ook een globale indruk van de inhoud der stukken. Aangezien verwacht mag worden dat slechts in incidentele gevallen gebruik zal worden gemaakt van de eigentijdse toegangen is ervan afgezien het gebruik ervan toe te lichten. Voor het raadplegen van stukken dient men zich te baseren op de beschrijvingen in deze inventaris. Zoekt men informatie die in dit archief niet bewaard is gebleven dan is het aan te bevelen het archief van de Algemene Rekenkamer (inventaris 2.02.09) te raadplegen, waarin veel meer stukken van comptabele aard bewaard zijn gebleven.
Selectie en vernietiging
Door het Algemeen Rijksarchief werden in 1952 22 m'. comptabele registers vernietigd over de periode 1878-1899, zodat een bestand resteert van 10 m'.
Archief ARA-II, correspondentie 1952 D 306.
Bij de bewerking is nog 5.3 m' voor vernietiging afgezonderd.
De stukken zijn na verkregen toestemming in 1987 voor vernietiging afgevoerd, zie archief ARA-II, dossier X 4.233 Ministerie van Verkeer en Waterstaat, 1987 D 821.
Ordening van het archief
Secretariaats- en Comptabiliteitsarchief waren zogenaamde verbaalarchieven, waarbij de stukken oorspronkelijk chronologisch op datum van afdoening waren geordend. Hierbij werden de ingekomen stukken als bijlagen bewaard bij het daarop genomen besluit of bij de minuut van de uitgaande brief. Het archief werd toegankelijk gemaakt met behulp van indices en klappers. (Voor een verdere toelichting van deze begrippen zie pagina 19). De indices werden ingedeeld in rubrieken op onderwerp, waaronder de stukken werden ingeschreven.
Uit de oorspronkelijk gevormde archieven is in de loop der tijd zeer veel vernietigd, met name waar het stukken betreft over de uitvoerende werkzaamheden die vrijwel geheel routinematig van aard waren volgens vaste procedures en richtlijnen.
Uit een brief van de Minister aan de Algemene Rekenkamer van 25 oktober 1890 nr. 159/Compt. (inventarisnummer 58) blijkt de omvang van het comptabiliteitsarchief een knellend probleem. De minister stelde voor om de declaraties met bewijsstukken, die een belangrijk deel van het bestand uitmaakten te vernietigen, zodra het jaar was afgesloten en de tweede rekening door de Algemene Rekenkamer was opgenomen.
Hetgeen bewaard is gebleven heeft vooral betrekking op de regeling van procedures bij de uitvoering van routinematige werkzaamheden, de toepassing en interpretatie van regelingen en stukken betreffende de organisatie van het ministerie.
Aanwijzingen voor de gebruiker
Openbaarheidsbeperkingen
Volledig openbaar.
Materiële beperkingen
Aanvraaginstructie
Openbare archiefstukken kunnen online worden aangevraagd en gereserveerd. U kunt dit ook via de terminals in de studiezaal van het Nationaal Archief doen. Om te kunnen reserveren dient u de volgende stappen te volgen:
U maakt een profiel aan op www.gahetna.nl, en logt vervolgens in
Via de archiefinventaris (alleen de beschrijvingen met rode nummers) selecteert u het gewenste archiefstuk door op de knop 'Reserveren' te klikken
In het volgende scherm geeft u aan op welke dag u het archiefstuk wilt inzien
Indien u zich bevindt in de studiezaal en een tafelnummer heeft ontvangen kunt u dit nummer vermelden. Als u geen tafelnummer heeft kunt u tafelnummer 777 laten staan
Vervolgens bevestigt u uw reservering door deze te versturen.
Verwant materiaal
Beschikbaarheid van kopieën
Bijlagen
Takenlijst (Generaal) Secretariaat en Comptabiliteit
Ontvangst van de ingekomen stukken
Generaal Secretariaat, (Kabinet) 1877-1885
Secretariaat A, (Kabinet) 1885-1905
Verzending ingekomen post naar de afdelingen
Generaal Secretariaat, (Kabinet) 1877-1885
Secretariaat A, (Kabinet) 1885-1905
Overschrijven van uitgaande stukken
Generaal Secretariaat, 1877-1885
Secretariaat B, 1885-1898
Secretariaat D, 1898-1903
Secretariaat C, 1903-1905
Verzending uitgaande stukken m.u.v. stukken onderworpen aan het recht van zegel, registratie en leges
Generaal Secretariaat, 1877-1885
Secretariaat B, 1885-1898
Secretariaat D, 1898-1903
Secretariaat C, 1903-1905
Verzending uitgaande stukken onderworpen aan het recht van zegel, registratie en leges
Generaal Secretariaat, 1877-1885
Secretariaat C, 1885-1905
Archief en Bibliotheek
Generaal Secretariaat, 1877-1885
Secretariaat B, 1885-1905
Geheim archief
Generaal Secretariaat, (Kabinet) 1877-1885
Secretariaat A, (Kabinet) 1885-1905
Huishoudelijke zaken van het departement
Generaal Secretariaat, 1877-1885
Secretariaat B, 1885-1905
Personeel van het departement
Generaal Secretariaat, 1877-1885
Secretariaat B, 1885-1900
Secretariaat A, (Kabinet) 1900-1905
Pensioenen, wachtgelden, schadeloosstellingen en gratificaties
Generaal Secretariaat, 1877-1885
Afdeling Comptabiliteit, 1885-1905
Repertoire
Generaal Secretariaat, 1877-1885
Secretariaat C, 1885-1905
Beheer en verantwoording van zegel-, registratie- en legesgelden
Generaal Secretariaat, 1877-1885
Secretariaat C, 1885-1905
Betaalbaarstellingen en alles wat daarmee samenhangt
Generaal Secretariaat, 1877-1885
Afdeling Comptabiliteit, 1885-1905
Ontvangst, registratie en onderzoek van de vorderingen ten laste van Hoofdstuk IX van de Staatsbegroting
Generaal Secretariaat, 1877-1885
Afdeling Comptabiliteit, 1885-1905
Boekhouding, beschikbaarstellen en afzonderen van fondsen, af- en overschrijving.
Generaal Secretariaat, 1877-1885
Afdeling Comptabiliteit, 1885-1905
Samenstelling van de begroting, jaarlijkse rekeningen en verslagen wegens staatsuitgaven
Generaal Secretariaat, 1877-1885
Afdeling Comptabiliteit, 1885-1905
Medewerking verlenen aan andere afdelingen bij comptabele aangelegenheden
Generaal Secretariaat, 1877-1885
Afdeling Comptabiliteit, 1885-1905
Financiële spoorwegstatistiek
Generaal Secretariaat, 1877-1885
Afdeling Comptabiliteit, 1885-1900
Afdeling Spoorwegen vanaf 1900
Statistiek philantropische spaar- en leenbanken
Generaal Secretariaat, 1877-1885
Afdeling Handel & Nijverh., 1885 -
Beschikbaarstelling van departementale publicaties
Generaal Secretariaat, 1877-1885
Secretariaat C, 1885-1905
Beschrijving van de series en archiefbestanddelen
- Afdeling Generaal Secretariaat 1877-1885, I.
  - Besluiten, ingekomen en minuten van uitgaande stukken, A.
    - Stukken betreffende de instelling van het ministerie., 1877 en 1878; 1; 1 omslag
    - Stukken betreffende de huisvesting van het ministerie., 1877-1880; 2; 1 omslag
    - Stukken betreffende de personeelsaangelegenheden van het ministerie., 1877-1881; 3; 1 omslag
    - Stukken betreffende de wijze waarop aanbestedingen dienen te worden verricht., 1878; 4; 1 omslag
    - Stukken betreffende het verantwoorden van uitgaven ten laste van Hoofdstuk IX van de Staatsbegroting., 1878 en 1879; 5; 1 omslag
    - Stukken betreffende de aanbesteding en levering van papier, schrijf- en bureaubehoeften voor het ministerie., 1878-1881; 6; 1 omslag
    - Stukken betreffende de ondertekening, registratie en afdoening van stukken., 1877-1879, 1883 en 1885.; 7; 1 omslag
    - Stukken betreffende het opstellen van een statistiek der levensverzekeringen., 1881; 8; 1 omslag
    - Stukken betreffende de levering en verkoop van gedrukte uitgaven van het ministerie., 1882-1883; 9; 1 omslag
    - Stukken betreffende het opstellen van een statistiek der instellingen tot voorkoming van armoede., 1882 en 1883; 10; 1 omslag
    - Stukken betreffende het gebruik van de juiste spelling van plaatsnamen in officiële stukken., 1883 en 1884; 11; 1 omslag
    - Stukken betreffende een wetsontwerp tot regeling van het in werking treden van het bij wet van 3 maart 1881 (Sbl. 35) vastgestelde Wetboek van Strafrecht., 1884 en 1885; 12; 1 omslag
  - Toegangen, B.
    - Indices, met nummerlijsten en gedeeltelijk met hoofdenlijsten., 1877-1884; 13-19; 7 delen
      Voor de index over 1885 zie het archief van de afdeling Comptabiliteit, inventarisnummer 75.
      - 1877-1878, 13
      - 1879, met hoofdenlijst, 14
      - 1880, met hoofdenlijst, 15
      - 1881, 16
      - 1882, met hoofdenlijst, 17
      - 1883, 18
      - 1884, 19
    - Klappers op de indices., 1878-1884; 20-26; 7 delen
      Voor de klapper over 1885 zie het archief van de afdeling Comptabiliteit, inventarisnummer 96.
      - 1878, 20
      - 1879, 21
      - 1880, 22
      - 1881, 23
      - 1882, 24
      - 1883, 25
      - 1884, 26
- Afdeling Secretariaat 1885-1905, II.
  Voor onderafdeling A zie het archief van het Kabinet van de minister op pagina 49.
  - Onderafdeling B 1885-1905, A.
    - Besluiten,ingekomen en minuten van uitgaande stukken, 1.
      - Stukken betreffende de regeling tot invoering van het bij wet van 3 maart 1881 (Sbl. 35) vastgestelde Wetboek van Strafrecht., 1885-1888; 27; 1 omslag
      - Stukken betreffende de levering en verkoop van gedrukte uitgaven van het ministerie., 1885-1887 en 1895-1899; 28; 1 omslag
      - Stukken betreffende de regeling van de wijze van aanbestedingen tenbehoeve van het rijk., 1885-1899; 29; 1 omslag
      - Stukken betreffende de tekeningsbevoegdheid, het gebruik van formulieren, de redactie en de administratieve afdoening van stukken., 1885-1901; 30; 1 omslag
      - Stukken betreffende de organisatie en taken van het ministerie en de daartoe behorende afdelingen., 1885-1904; 31; 1 omslag
      - Stukken betreffende de wijze van aanschaf van papier, schrijf- en bureaubehoeften voor het ministerie., 1885-1905; 32; 1 omslag
      - Stukken betreffende het gebruik van de juiste spelling van plaatsnamen in officiële stukken., 1886 en 1887; 33; 1 omslag
      - Stukken betreffende het beheer van de archieven van het ministerie., 1886-1905; 34; 1 omslag
      - Stukken betreffende de personeelsaangelegenheden van het ministerie., 1886-1905; 35; 1 omslag
      - Stukken betreffende de huisvesting van het ministerie., 1887-1899; 36; 1 omslag
      - Stukken betreffende een onderzoek ingesteld door de minister van Binnenlandse Zaken naar de organisatie van de officiële statistiek in Nederland., 1891; 37; 1 omslag
      - Stukken betreffende het plaatsen van wetten en besluiten in het Staatsblad., 1892 en 1900; 38; 1 omslag
      - Stukken betreffende de wenselijkheid tot invoering van een uniforme tijdsaanduiding in Nederland., 1895 en 1903; 39; 1 omslag
      - Notitie van het hoofd van de afdeling Arbeid en Fabriekswezen over de wijze waarop de statistiek voor de spaar- en leenbanken wordt samengesteld., 1899; 40; 1 stuk
      - Stukken betreffende het verstrekken van inlichtingen in verband met het in werking treden van artikel 57 van de Kieswet., 1900 en 1901; 41; 1 omslag
      - Stukken betreffende een Kroonberoep ingesteld door de afdeling Groningen van de Algemene Nederlandse Typografenbond over de samenstelling van kiezerslijsten voor de Kamers van Arbeid voor de Drukkersbedrijven te Groningen., 1901; 42; 1 omslag
      - Stukken betreffende de regeling van het toezicht, bedoeld in art. 104, 3e lid, van de Ongevallenwet 1901., 1902; 43; 1 omslag
      - Stukken betreffende het verstrekken van inlichtingen ten behoeve van een onderzoek door het ministerie van Binnenlandse Zaken naar middelen ter bestrijding van werkloosheid., 1902; 44; 1 omslag
      - Stukken betreffende het verstrekken van inlichtingen inzake de nijverheid en landbouw ten behoeve van werkbezoeken door het staatshoofd af te leggen., 1903; 45; 1 omslag
      - Stukken betreffende de vaststelling van een Koninklijk besluit tot regeling van het gebruik en van de toegankelijkheid van de rijksarchieven in Nederland., 1903; 46; 1 omslag
      - Stukken betreffende het verstrekken van overzichten van nog werkzame staatscommissies op het terrein van de waterstaat, handel en nijverheid., 1904 en 1905; 47; 1 omslag
    - Toegangen, 2.
      - Indices met klappers, nummerlijsten en hoofdenlijsten., 1885-1904; 48-58; 11 delen
        Voor de index over 1905 zie inventaris 2.16.24, archief van de Afdeling Generaal Secretariaat, inventarisnummer 101.
        - 1885-1886, 48
        - 1887-1888, 49
        - 1889-1890, 50
        - 1891-1892, 51
        - 1893-1894, 52
        - 1895-1896, 53
        - 1897-1898, 54
        - 1899, 1900 (index), 55
        - 1899, 1900 (klapper), 56
        - 1901-1902, 57
        - 1903-1904, 58
  - Onderafdeling C 1885-1905, B.
    - Agenda van ingekomen en uitgaande stukken., 1885-1892 en 1904-1905; 59; 1 omslag
    - Stukken betreffende de interpretatie en toepassing van wettelijke regelingen en voorschriften bij het heffen van zegel-, leges- en registratiegelden., 1886, 1887, 1889-1897 en 1899; 60; 1 omslag
    - Stukken betreffende de verantwoording van geheven zegel-, leges- en registratiegelden., 1888-1891; 61; 1 omslag
    - Stukken betreffende de noodzaak van borgstelling door ambtenaren belast met de invordering van leges., 1890; 62; 1 omslag
    - Beschikking van de secretaris-generaal van Waterstaat, Handel en Nijverheid betreffende een verlofregeling voor vrouwelijke secretarie-ambtenaren gedurende de zomermaanden., 1904; 63; 1 stuk
  - Onderafdeling D 1899-1903, C.
    - Agenda van ingekomen en uitgaande stukken., 1899-1903; 64; 1 deel
    - Index op het (niet bewaard gebleven) verbaal., 1899-1903; 65; 1 deel
- Afdeling Comptabiliteit 1885-1905, III.
  - Besluiten, ingekomen en minuten van uitgaande stukken, A.
    - Stukken betreffende de interpretatie en toepassing van wettelijke regelingen en voorschriften bij het heffen van zegel-, leges- en registratiegelden., 1885-1892; 66; 1 omslag
    - Stukken betreffende de verrekening van betalingen bij aanbesteding en uitvoering van werken., 1885-1905; 67; 1 omslag
    - Stukken betreffende het maken van aantekeningen met betrekking tot het jaarverslag van de Algemene Rekenkamer., 1886-1899; 68; 1 omslag
    - Stukken betreffende de vaststelling van het eigendomsrecht van de Hofvijver te 's-Gravenhage., 1886-1892; 69; 1 omslag
    - Stukken betreffende personeelsaangelegenheden van het ministerie., 1886-1905; 70; 1 pak
    - Stukken betreffende het verstrekken van inlichtingen ten behoeve van de Statistik Deutsche Eisenbahnverwaltungen., 1889-1892; 71; 1 omslag
    - Stukken betreffende de administratie en het archiefbeheer., 1889-1901; 72; 1 omslag
    - Stukken betreffende de aanvulling en verhoging van Hoofdstuk IX van de Staatsbegroting., 1890-1905; 73; 1 omslag
    - Stukken betreffende het vaststellen van een algemene maatregel van bestuur als bedoeld in art. 38 van de Wet op de Kamers van Arbeid en betreffende het vaststellen van een instructie voor de secretarissen van de Kamers van Arbeid., 1898; 74; 1 omslag
  - Toegangen, B.
    - Indices, met nummerlijsten en gedeeltelijk met hoofdenlijsten., 1885-1905; 75-95; 21 delen
      - 1885 (geen hoofdenlijst), 75
      - 1886, 76
      - 1887 (geen hoofdenlijst), 77
      - 1888, 78
      - 1889, 79
      - 1890, 80
      - 1891, 81
      - 1892, 82
      - 1893, 83
      - 1894, 84
      - 1895, 85
      - 1896, 86
      - 1897, 87
      - 1898, 88
      - 1899, 89
      - 1900 (geen hoofdenlijst), 90
      - 1901, 91
      - 1902, 92
      - 1903 (geen hoofdenlijst), 93
      - 1904 (geen hoofdenlijst), 94
      - 1905 (geen hoofdenlijst ), 95
    - Klappers op de indices., 1885-1905; 96-116; 21 delen
      - 1885, 96
      - 1886, 97
      - 1887, 98
      - 1888, 99
      - 1889, 100
      - 1890, 101
      - 1891, 102
      - 1892, 103
      - 1893, 104
      - 1894, 105
      - 1895, 106
      - 1896, 107
      - 1897, 108
      - 1898, 109
      - 1899, 110
      - 1900, 111
      - 1901, 112
      - 1902, 113
      - 1903, 114
      - 1904, 115
      - 1905, 116
  - Niet geregistreerde stukken, C.
    - Traktementsregisters van het personeel van het ministerie van Waterstaat, Handel en Nijverheid., 1877-1893; 117-122; 6 delen
      - 1877-1881 (uitgezonderd personeel Waterstaat), 117
      - 1882-1886 (uitgezonderd personeel Waterstaat), 118
      - 1877-1881 (alleen personeel Waterstaat en Landsgebouwen), 119
      - 1882-1886 (alleen personeel Waterstaat en Landsgebouwen), 120
      - 1883 (buitengewone opzichters Waterstaat), 121
      - 1882-1893 (ingenieurs en opzichters Dienst Aanleg Staatsspoorwegen), 122
    - Stukken betreffende voorstellen tot wijziging van het Koninklijk besluit van 5 januari 1884/4 tot regeling van de vergoeding voor reis- en verblijfkosten., 1885; 123; 1 omslag
    - Stukken betreffende het vaststellen van een regeling voor toelagen, uit te keren aan voormalige ambtenaren in dienst van de Dienst Aanleg van Staatsspoorwegen., 1888-1890; 124; 1 omslag
    - Overzicht van de uitgaven voor bouwwerken ten laste van de verschillende hoofdstukken der Staatsbegroting voor 1905., 125; 1 omslag